lt-LT: Namai ir sodas > Buitinės technikos priedai > Vandens šildytuvų priedai > Vandens šildytuvo ventiliai: Vandens šildytuvų ventiliatoriaus dangteliai; Vandens šildytuvų ventiliatoriaus jungiamosios detalės; Vandens šildytuvų ventiliatoriaus rinkiniai; Vandens šildytuvų ventiliatoriaus vamzdžiai
ro-RO: Casă și grădină > Accesorii pentru electrocasnice > Accesorii încălzitor terasă > Aerisiri pentru încălzitoare de apă: Capace de ventilare pentru boilere; Fitinguri de evacuare pentru boilere; Kituri de ventilare pentru boilere; Țevi de ventilare pentru boilere
fr: Maison et jardin > Accessoires pour appareils électroménagers > Accessoires pour chauffe-eau > Bouches d’aération pour chauffe-eau: Bouchons d’aération pour chauffe-eau; Raccords de ventilation pour chauffe-eau; Kits de ventilation pour chauffe-eau; Conduits d’évacuations pour chauffe-eau
th: บ้านและสวน > อุปกรณ์เครื่องใช้ในบ้าน > อุปกรณ์เครื่องทำน้ำร้อน > ท่อลมเครื่องทำน้ำร้อน: ฝาครอบช่องระบายอากาศเครื่องทำน้ำร้อน; อุปกรณ์ต่อท่อระบายอากาศเครื่องทำน้ำร้อน; ชุดช่องระบายอากาศเครื่องทำน้ำร้อน; ท่อระบายอากาศเครื่องทำน้ำร้อน
sv: Hem och trädgård > Tillbehör till hushållsapparater > Tillbehör till varmvattenberedare > Ventiler till varmvattenberedare: Ventilhattar för varmvattenberedare; Ventilationsdelar för varmvattenberedare; Ventilsatser för varmvattenberedare; Ventilrör för varmvattenberedare
el: Σπίτι & κήπος > Αξεσουάρ οικιακών συσκευών > Αξεσουάρ θερμοσίφωνα > Εξαερισμοί θερμοσίφωνα: Καπέλα εξαερισμού θερμοσίφωνα; Εξαρτήματα εξαερισμού θερμοσίφωνα; Κιτ εξαερισμού θερμοσίφωνα; Σωλήνες εξαερισμού θερμοσίφωνα
hu: Otthon és kert > Háztartásigép-kiegészítők > Vízmelegítő-kiegészítők > Vízmelegítő szellőzők: Vízmelegítő légkivezető sapkák; Vízmelegítő szellőző szerelvények; Vízmelegítő kivezető készletek; Vízmelegítő kivezető csövek
hr-HR: Dom i vrt > Pribor za kućanske aparate > Pribor za grijalice vode > Ventili za grijače vode: Poklopci ventila za grijače vode; Pribor za ventilaciju bojlera; Kompleti ventila za grijače vode; Ventilacijske cijevi za grijače vode
vi: Nhà và vườn > Thiết bị điện gia dụng > Phụ kiện bình nước nóng > Ống thông hơi lò sưởi bằng nước nóng: Nắp Thoát Khí Máy Nước Nóng; Phụ kiện ống thông gió máy nước nóng; Bộ Thoát Khí Máy Nước Nóng; Ống Thoát Khí Máy Nước Nóng
de: Heim & Garten > Haushaltsgeräte-Zubehör > Boiler-Zubehör > Heizungslüftung: Entlüftungskappen für Warmwasserbereiter; Entlüftungsanschlüsse für Warmwasserbereiter; Entlüftungssets für Warmwasserbereiter; Entlüftungsrohre für Warmwasserbereiter
cs: Dům a zahrada > Domácí spotřebiče – příslušenství > Ohřívače vody, bojlery – příslušenství > Odvod spalin z ohřívače vody: Krytky odvětrání ohřívače vody; Odvzdušňovací armatury ohřívače vody; Sady odvětrání ohřívače vody; Odvětrávací potrubí ohřívače vody
pl: Dom i ogród > Akcesoria do sprzętu AGD > Akcesoria do podgrzewaczy wody > Przewody wentylacyjne do podgrzewaczy wody: Nasadki wentylacyjne do podgrzewaczy wody; Złączki odpowietrzników podgrzewaczy wody; Zestawy wentylacyjne do podgrzewaczy wody; Rury wentylacyjne do podgrzewaczy wody
nl: Huis en tuin > Accessoires voor huishoudelijke apparaten > Accessoires voor boilers > Boilerventilatie: Ventilatiekapjes voor boilers; Ventilatiefittingen voor boilers; Ventilatiesets voor boilers; Ventilatiebuizen voor boilers
sl-SI: Dom in vrt > Dodatki za gospodinjske aparate > Dodatki za bojlerje > Zračniki za bojlerje: Pokrovi za zračnike za bojlerje; Odzračevalni priključki za bojlerje; Kompleti zračnikov za bojlerje; Cevi za zračnike za bojlerje
ja: ホーム・ガーデン > 家電関連用品 > 湯沸器・給湯器関連用品 > 湯沸器・給湯器用排気設備: 湯沸器・給湯器用排気キャップ; 給湯器用排気接続部品; 湯沸器・給湯器用排気キット; 湯沸器・給湯器用排気パイプ
nb: Hjem og hage > Tilbehør til husholdningsapparater > Tilbehør til varmtvannsberedere > Ventiler til varmtvannsberedere: Ventilhetter til varmtvannsberedere; Ventilkoblinger for varmtvannsbereder; Ventilsett til varmtvannsberedere; Ventilrør til varmtvannsberedere
pt-BR: Casa e jardim > Acessórios para eletrodomésticos > Acessórios para aquecedores de água > Respiros para aquecedores: Tampas de ventilação para aquecedores de água; Conexões de exaustão para aquecedores de água; Kits de ventilação para aquecedores de água; Dutos de ventilação para aquecedores de água
zh-CN: 家居与园艺 > 家电配件 > 热水器配件 > 热水器通风管: 热水器通风帽; 热水器通风配件; 热水器通风套件; 热水器通风管道
sk-SK: Dom a záhrada > Príslušenstvo k domácim spotrebičom > Príslušenstvo pre ohrievače vody > Prieduchy ohrievačov vody: Kryty ventilov pre ohrievače vody; Vetracie príslušenstvo ohrievača vody; Sady ventilov pre ohrievače vody; Hadice ventilov pre ohrievače vody
en: Home & Garden > Household Appliance Accessories > Water Heater Accessories > Water Heater Vents: Water Heater Vent Caps; Water Heater Vent Fittings; Water Heater Vent Kits; Water Heater Vent Pipes
bg-BG: Дом и градина > Аксесоари за домакински уреди > Аксесоари за бойлери > Комини за бойлери: Шапки за клапани за бойлери; Предпазни клапани за бойлери; Комплекти за вентилация на бойлери; Вентилационни тръби за бойлери
pt-PT: Casa e jardim > Acessórios de eletrodomésticos > Acessórios de dispositivo de aquecimento de água > Respiradouros de dispositivo de aquecimento de água: Tampas de ventilação para aquecedores de água; Ligações de ventilação para aquecedor de água; Kits de ventilação para aquecedores de água; Tubos de ventilação para aquecedores de água
tr: Ev ve Bahçe > Ev Aleti Aksesuarları > Termosifon Aksesuarları > Termosifon Havalandırmaları: Su Isıtıcısı Baca Şapkaları; Su Isıtıcı Havalandırma Bağlantı Parçaları; Su Isıtıcısı Baca Kitleri; Su Isıtıcısı Baca Boruları
ru: Дом и сад > Аксессуары для бытовой техники > Аксессуары для водонагревателей > Вытяжные системы водонагревателей: Выпускные крышки для водонагревателей; Фитинги для вентиляции водонагревателя; Комплекты клапанов для водонагревателей; Вентиляционные трубки для водонагревателей
zh-TW: 居家和庭園 > 家用電器配件 > 熱水器配件 > 熱水器通風管: 熱水器排氣蓋; 熱水器排氣管接頭; 熱水器排氣套件; 熱水器排氣管
ko: 가정/원예 용품 > 가전 제품 부대용품 > 온수기 부대용품 > 온수기 환기구: 온수기 배기 캡; 온수기 배기 연결 부품; 온수기 배기 키트; 온수기 배기 파이프
es: Casa y jardín > Accesorios para electrodomésticos > Accesorios para calentadores de agua > Rejillas de ventilación para calentador: Terminales de ventilación para calentadores de agua; Accesorios de ventilación para calentadores de agua; Kits de ventilación para calentadores de agua; Conductos de ventilación para calentadores de agua
fi: Koti ja puutarha > Kodinkoneiden lisätarvikkeet > Vedenlämmittimen lisätarvikkeet > Vedenlämmittinen aukot: Vedenlämmittimen venttiilinkorkit; Vedenlämmittimen ilmanvaihdon liittimet; Vedenlämmittimen ilmanvaihtosarjat; Vedenlämmittimen ilmanvaihdon putket
it: Casa e giardino > Accessori elettrodomestici > Accessori riscaldatori ad acqua > Sfiati riscaldatori: Terminali di sfiato per scaldabagni; Raccordi di sfiato per scaldabagno; Kit di sfiato per scaldabagni; Tubi di sfiato per scaldabagni
da: Hjem og have > Husholdningsapparater – tilbehør > Vandvarmer – tilbehør > Vandvarmer – aftræk: Hætter til vandvarmere; Ventilationsfittings til vandvarmere; Sæt til vandvarmere; Rør til vandvarmere